臺灣臺南地方法院臺南簡易庭民事判決
111年度南小字第679號
原      告  張麒正  
被      告  陳春安  
            鄭明恭即明櫳商行

上列當事人間請求侵權行為損害賠償事件，於中華民國111年10
月6日言詞辯論終結，本院判決如下：
    主  文
被告應連帶給付原告新臺幣9,683元，及自民國111年4月8日起至
清償日止，按週年利率百分之5計算之利息。
訴訟費用新臺幣1,536元由被告連帶負擔。
本判決得假執行。
    事實及理由
一、原告起訴主張：伊所有之車牌號碼000-0000普通重型機車（
    下稱系爭機車）於民國110年12月24日7時50分許，停放於臺
    南市○○區○○路0段000號前，遭被告乙○○駕駛車牌號碼000-00
    00自用小貨車於倒車時，不慎碰撞系爭機車，致系爭機車受
    損，系爭機車修復費用計算折舊後為新臺幣（下同）9,683
    元（原請求修復費用14,221元、營業損失2,688元，當庭減
    縮僅請求修復費用折舊後之數額9,683元），乙○○為本件肇
    事原因，依民法第184條第1項前段規定，應負賠償責任，又
    被告鄭明恭即明櫳商行（下稱鄭明恭）為乙○○之僱用人，乙
    ○○因執行職務，不法侵害伊之財產權，依同法第188條第1項
    規定應負連帶賠償之責，爰請求被告連帶賠償上開損害。並
    聲明：被告應連帶給付原告9,683元，及自起訴狀繕本送達
    翌日起至清償日止，按週年利率百分之5計算之利息。
二、被告則以：原告未將機車停放於停車格，亦有過失；保修工
    作單上之項目並非均此次事故所生，如原告未更換零件，即
    無所謂工資之支出等語，資為抗辯。並聲明：原告之訴駁回
    。
三、原告主張案發之經過，及乙○○受僱於鄭明恭，案發時係執行
    職務等情，為被告所不爭執，並有本院依職權向臺南市政府
    警察局第三分局調取本件交通事故相關卷宗資料查閱屬實，
    自應認為真實。至原告主張之被告應連帶賠償之數額，則為
    被告所否認，並以前揭情詞置辯，是本件之爭點在於：原告
    得請求之金額為何？
四、得心證之理由：
  ㈠乙○○於執行職務時，因倒車不慎，致發生本件事故，造成系
    爭機車損壞，原告自得依民法第184條第1項前段規定，向乙
    ○○行使侵權行為損害賠償請求權；鄭明恭為乙○○之僱用人，
    乙○○於執行職務時，不法侵害原告之財產權，原告亦得依同
    法第188條第1項規定，請求鄭明恭負連帶賠償之責。
  ㈡被告雖抗辯估價單上之項目並非均此次事故所生，如原告未
    更換零件，即無所謂工資之支出等語，惟經證人即案發當日
    維修開立保修工作單之師傅甲○○已於本院就被告上開質疑及
    為何需要更換零件，證稱估價單上之項目都是與本件事故相
    關之損害，且均向兩造解釋：為何要換油缸及煞車油係因當
    初按煞車時無法煞車，是拉桿總磅裡的活塞破裂，所以就必
    須要換掉整個後煞車的主油缸，且當初上面看到的煞車拉桿
    是有撞擊的痕跡，判斷上是蠻新的痕跡，不屬於舊傷；下擋
    風板白色的點部分即是擦傷；銘版貼紙則因為更換內箱而需
    一併更換；主腳架亦有倒車後出現的擦傷，此處的更換與安
    全性無關；照地燈是基於車主即原告敘述案發情況而判斷，
    而且係蠻新的擦傷；左側蓋及左下側蓋，當下判斷是擦傷之
    狀況等語（本院卷第51-54頁），證人既是案發當晚即在兩
    造在場時檢查車損，與兩造均無特殊情誼或有何閒隙，所為
    之證述應無特意偏頗之情，自屬可信。是足證原告主張之車
    損均為本件事故所生。又被告另辯稱原告未將系爭機車停放
    於停車格，亦有過失等語。查原告停車處並無劃設紅線禁止
    停車，有警方蒐證照片在卷可查，原告自得將系爭機車停放
    於該處；又依系爭機車倒地位置，原告停車時，亦無侵入車
    道之情。是並無被告所辯應負與有過失之責情形。
　㈢依民法第196條請求賠償物被毀損所減少之價額，得以修復費
    用為估定之標準，但以必要者為限，如修理材料以新品換舊
    品，應予折舊。系爭機車修復費用中關於零件費用8,676元
    ，有上開保修工作單在卷可查，既係以新零件更換被毀損之
    舊零件，自應將折舊予以扣除，始為合理。依行政院所頒布
    固定資產耐用年數表暨固定資產折舊率表，機車之耐用年數
    為3年，依定率遞減法之折舊率則千分之536，並以1年為計
    算單位，其使用期間未滿1年者，按實際使用之數相當於全
    年之比例計算之，不滿1月者，以1月計算之，折舊後價值為
    6,738元（計算式：如附表所示）；至於工資2,945元，則無
    需依資產耐用年限予以折舊。是系爭機車因本件事故所支出
    之修復費用應為9,683元。
　㈣是原告民法第184條第1項前段、第188條第1項規定，請求被
    告連帶給付9,683元，及自起訴狀繕本送達翌日即111年4月8
    日起至清償日止，按週年利率百分之5計算之遲延利息，為
    有理由，應予准許；逾此範圍之請求，即無理由，應予駁回
    。
五、本件為第一審訴訟費用經核為1,536元（裁判費1,000元、證
    人日旅費536元），爰依民事訴訟法第436條之19第1項、第7
    9條規定，確定訴訟費用如主文第3項所示，併諭知由敗訴之
    被告負擔；另依同法第436條之20規定，依職權宣告假執行
    。
六、據上論結，本件原告之訴為有理由，判決如主文。
中　　華　　民　　國　　111 　年　　11　　月　　3 　　日
                  臺南簡易庭  法 官 施介元
以上正本係照原本作成。 
如不服本判決，應於送達後20日內，向本院提出上訴狀並表明上
訴理由（須附繕本）。如委任律師提起上訴者，應一併繳納上訴
審裁判費。
中　　華　　民　　國　　111 　年　　11　　月　　3 　　日
                              書記官  曾怡嘉
附表
年數 折舊額  折舊後餘額   計算方式 金額 （新臺幣） 計算方式 金額 （新臺幣） 5月 8,676×0.536×5/12 1,938元 8,676-1,938 6,738元